【裁判字號】    97,訴,1015
【裁判日期】    980602
【裁判案由】    毒品危害防制條例
【裁判全文】
臺灣桃園地方法院刑事判決              97年度訴字第1015號
公  訴  人  臺灣桃園地方法院檢察署檢察官
被      告  丙○○
                    （現於臺灣桃園監獄執行中）
上一被告
選任辯護人  李基益 律師
被      告  丁○○
                    （現於臺灣臺北戒治所）
上一被告
指定辯護人  本院公設辯護人乙○○
上列被告因違反毒品危害防制條例案件，經檢察官提起公訴（96
年度偵字第26596 號），本院判決如下：
    主  文
丁○○販賣第一級毒品，累犯，處有期徒刑拾柒年。扣案如附表
一所示之物均沒收銷燬之，扣案如附表二所示之物均沒收；未扣
案如附表三所示之財物沒收，如全部或一部不能沒收時，以其財
產抵償之。
丙○○無罪。
    事  實
一、丁○○前於民國85年間因違反肅清煙毒條例案件，經本院以
    85年度訴字第1365號判決判處有期徒刑3 年6 月確定；於86
    年間又因違反麻醉藥品管理條例案件，經本院以86年易字第
    34 5號判處有期徒刑7 月確定，上開2 罪經裁定應執行有期
    徒刑3 年11月確定，於87年8 月13日入監執行至89年1 月12
    日假釋出監；復於89年間因侵占案件，經本院判處罰金500
    元確定，90年間再因轉讓第一級毒品案件，經本院以90年訴
    字第1578號判處有期徒刑1 年2 月確定，上開案件之假釋亦
    經撤銷，應執行殘刑2 年2 月28日，並與上述2 罪接續執行
    ，至94年5 月17日縮刑期滿執行完畢。
二、詎丁○○猶不知悛悔，明知海洛因係毒品危害防制條例規定
    之第一級毒品，不得持有、販賣，竟意圖營利基於販賣第一
    級毒品海洛因之犯意，由甲○○先於96年10月16日上午7 時
    32分及同日上午7 時36分以其持用門號0000000000號行動電
    話發送簡訊至丁○○持用之門號0000000000號行動電話，詢
    問有無海洛因販賣，嗣甲○○再以上開行動電話撥打丁○○
    電話向丁○○購買第一級毒品海洛因。丁○○允諾出售後，
    旋於96年10月17日凌晨0 時許，持價值新臺幣（下同）1 千
    元（數量不詳，惟並無證據證明已達淨重5 公克以上）之海
    洛因1 包，前往約定之桃園市○○○路的某天橋底下交易，
    由丁○○將1 包海洛因交付予甲○○，甲○○當場並給付1
    千元予丁○○收受。嗣於96年10月25日下午5 時50分，丁○○、丙○○為警於桃園縣龜山鄉○○○路33巷14號丁○○住
    處門前查獲，當場於丁○○身上扣得其所有如附表一所示第
    一級毒品海洛因1 小包（毛重0.35公克）及現金600 元，於
    丙○○身上扣得行動電話1 支、現金11,300元，經丁○○同
    意搜索而在丁○○上開住處丁○○房間內，扣得其所有如附
    表一所示海洛因1 小包（毛重0.32公克）、如附表二所示門
    號0000000000行動電話1 具、分裝袋143 個、分裝管146 支
    、藥鏟13支、電子磅秤1 臺，及與本案無關之附表四行動電
    話3 具、注射針筒3 支、安非他命吸食器3 組、海洛因殘渣
    袋17個、記事本1 本、安非他命1 包等物。
三、案經桃園縣政府警察局桃園分局移送臺灣桃園地方法院檢察
    署檢察官偵查起訴。
    理  由
壹、有罪部份
（一）證據能力方面
 1、按被告以外之人於偵查中向檢察官所為陳述，除顯有不可信
    之情況者外，得為證據，同法第159 條之1 第2 項定有明文
    。偵查中對被告以外之人（包括證人、鑑定人、告訴人、被
    害人及共同被告等）所為之偵查筆錄，或被告以外之人向檢
    察官所提之書面陳述，性質上均屬傳聞證據。惟現階段刑事
    訴訟法規定檢察官代表國家偵查犯罪、實施公訴，依法其有
    訊問被告、證人及鑑定人之權，證人、鑑定人且須具結，而
    實務運作時，檢察官偵查中向被告以外之人所取得之陳述，
    原則上均能遵守法律規定，不致違法取供，其可信度極高，
    職是，被告以外之人前於偵查中已具結而為證述，除反對該
    項供述得具有證據能力之一方，已釋明「顯有不可信之情況
    」之理由外，不宜以該證人未能於審判中接受他造之反對詰
    問為由，即遽指該證人於偵查中之陳述不具證據能力。經查
    ，本件證人甲○○、謝昌融、共同被告丙○○於偵查中以證
    人身分所為之陳述，經檢察官告以具結義務及偽證處罰後命
    之朗讀結文具結，有各該偵訊筆錄及結文可稽，則證人甲○○、謝昌融、丙○○既係於負擔偽證罪處罰之心理下證述，
    並以具結擔保其證述之真實性，復查無受其他不當外力干擾
    情形，可信性極高，被告及其辯護人於審理中復未提出上開
    供述有何顯不可信之情況，依據上開說明，其等於偵查中之
    證言自具有證據能力。
 2、至本件認定事實所引用之卷內其餘卷證資料（包括文書證據
    及物證），並無證據證明係公務員違背法定程式所取得，檢
    察官、被告及辯護人於審判程式中復均未於言詞辯論終結前
    表示異議，且卷內之文書證據及物證，亦無刑事訴訟法第15
    9 條之4 之顯有不可信之情況與不得作為證據之情形，則依
    刑事訴訟法第159 條之5 之規定，本件認定事實所引用之所
    有文書證據及物證，均有證據能力，合先敘明。
貳、實體方面：
一、訊據被告丁○○固不否認於查獲前1 個禮拜，在桃園市○○
    路廣明陸橋下，無償提供海洛因1 包予綽號阿忠之人1 次，
    惟矢口否認有何販賣海洛因之犯行，辯稱：有拿海洛因請人
    家吃，但沒有收錢，綽號阿忠的人是不是甲○○伊不確定云
    云。經查：
（一）前揭事實，業據證人甲○○於偵查中具結證稱：「門號
      0000000000號之行動電話是我在使用，我認識丁○○，綽
      號叫大頭，丁○○是使用門號0000000000行動電話，（提
      示門號000000 0000 傳送簡訊給0000000000之簡訊翻拍照
      片，發送時間為96年10月16日上午7 時36分『鴨頭要的』
      的這封簡訊，是不是要拿毒品？）是，我要跟大頭丁○○
      買海洛因，我都打電話跟他買。我都用0000000000的電話
      打給丁○○0000 000000 的電話，丁○○有很多電話，我
      只記得這1 支。用1000元買1 小包，重量沒有秤不知道多
      重，我跟丁○○買過很多次，發上開簡訊的96年10月16日
      交保出去的那一天也有買，約翌日凌晨12時許跟丁○○買
      的，在桃園大同西路的某天橋底下，跟丁○○買了1000元
      1 包的海洛因」等語綦詳（見偵查卷第154 頁），稽之卷
      內丁○○使用之0000000000行動電話所收受簡訊翻拍照片
      ，內容為：「2007/10/16 07:32我現在這邊我家人在旁邊
      ，我不方便說話，可是我下線要兩個我要問你他們要出嗎
      ？要出我才過去拿，快給我答覆」、「2007/10/16 07:36
      鴨頭要的，他說阿明還在睡覺，他們有要出我就先接下來
      ，不然我就在叫我的線去找阿明，我們常常在缺東西我很
      難做」（見偵查卷第56頁），譯其內容與證人甲○○上開
      證述內容相合，復參以證人甲○○與被告丁○○間為朋友
      關係（本院卷第63頁），彼此間並無仇恨怨隙，衡情證人
      甲○○應無甘冒偽證或誣告罪責而誣陷被告丁○○之理。
      被告丁○○復自承96年12月25日查獲前1 個禮拜，確有在
      桃園市○○路廣明陸橋下提供海洛因1 包予綽號阿忠之人
      等情不諱，被告丁○○所指「桃園市○○路廣明陸橋下」
      ，經查核地圖，所指廣明陸橋與證人丁○○桃園縣龜山鄉
      ○○○路33巷14號住處相距約不遠，足見證人所指「桃園
      大同西路某天橋底下」，即為被告丁○○所供承「桃園市
      ○○路廣明陸橋下」，且被告丁○○於審理中陳稱：「（
      請人家吃海洛因的時間、地點？）約查獲前1 個禮拜，在
      桃園市○○路廣明陸橋下請人家吃1 次，量約可分3 次注
      射針筒施用，對方是綽號阿忠的人，是不是甲○○我不確
      定。（用3 次的海洛因應該不便宜？）不會，3 次的量合
      計約1000元」等語（見審理卷第63頁），亦核與證人甲○○上開證述購買海洛因之時間、地點、價格均相同，益徵
      證人甲○○所證上情非虛。
（二）復參以證人即查獲員警游萬鎮於審理中具結證稱：「當初
      我在96年9 月份左右接獲線報，檢舉人檢舉桃園市○○○
      路33巷14號2 樓，有一名綽號大頭的男子在販賣海洛因，
      大約9 月中檢舉人帶我及另一名同事到上開現場勘查，那
      天就有看到甲○○從丁○○的住處下來，跟不詳人士接洽
      ，講什麼不清楚，後來又回到丁○○的住處，一整天埋伏
      下來有看到甲○○出出入入好幾次，當天的下午4 、5 點
      的時候，我也有看到丁○○從他上開住處走出來走到巷口
      ，也是跟不詳人士接洽，有看到從口袋拿出東西交給對方
      ，對方也有拿錢交給丁○○，但是我們那天沒有上前盤查
      ，那個時候檢舉人才跟我確認檢舉對象就是綽號大頭的丁○○，過了幾天的10月間第2 次我們又去丁○○他家埋伏
      ，有看到甲○○從丁○○的住處下來，我們上前去盤查，
      在他的車上查獲甲○○的海洛因注射針筒，但是並沒有查
      獲毒品，後來以施用毒品移送，查獲甲○○的時候他有據
      實以告，他是從丁○○住處二樓下來。之後10月25日第3
      次去丁○○上開住處巷口埋伏，看見丙○○走前面，先開
      一樓的鐵門，丁○○隨後下樓，我們就開車上前檔住被告
      二人，盤查身分的時候，我們問他身上有無違禁物，綽號
      大頭丁○○告訴我們警方，他說他身上有毒品，我們沒有
      向他執行搜索，我們問他是否住在該處，問他是否同意到
      他住處搜索，他有同意，我們就上去搜索他的住處，就有
      搜到毒品、磅秤等物。（檢舉的線報有指名上開住處是由
      何人販賣毒品海洛因？）綽號大頭的丁○○，沒有說到丙○○。（方才所述甲○○與不詳人士接洽，是接洽何事？
      ）距離的關係我沒有辦法聽到他們的對談，他的動作例如
      ：到了現場就他們東張西望，或是用電話催上面的人趕快
      下來，然後見面以後甲○○就會從上衣或褲子的口袋拿出
      東西交給對方，對方收了東西也會從口袋內拿出東西，或
      手上早就已經握了壹仟元交給甲○○，之後快速離開，接
      洽的時間都不到30秒，以我們的經驗判斷他們就是在交易
      買賣毒品」等語綦詳（見本院卷第86-90 頁），益見證人
      甲○○指述實在而可信。又扣案白色粉末2 小包，經送台
      灣檢驗科技股份有限公司鑑定結果，確含第一級毒品海洛
      因成分（共毛重0.67公克，因鑑驗使用0.02公克，合計驗
      餘毛重0.65公克），此有該公司96年11月13日濫用藥物檢
      驗報告1 份在卷足佐（見偵查卷第79頁）。此外，復有搜
      索扣押筆錄、扣押物品目錄表、查獲現場照片6 張附卷可
      稽，及附表一所示扣案第一級毒品海洛因2 小包（含外包
      裝袋2 個，共計驗餘毛重0.65公克）、附表二所示門號00
      00000000行動電話1 具、分裝袋143 個、分裝管146 支、
      藥鏟13支、電子磅秤1 臺等物可佐，被告丁○○否認犯行
      ，辯稱是無償轉讓，顯係卸責之詞，不足採信。
（三）按販賣第一級毒品海洛因係違法行為，非可公然為之，亦
      無公定之價格，不論任何包裝，均可任意分裝增減分量，
      而每次買賣之價量，亦可能隨時依雙方間之關係深淺、資
      力、需求量及對行情之認知、來源是否充裕、查緝是否嚴
      緊，購買者被查獲時供述購買對象可能性之風險評估等，
      而異其標準，並機動調整，非可一概而論，販賣之利得除
      經坦承犯行或價量俱臻明確外，委難察得實情，販賣之人
      從價差或量差中牟利方式雖異，其意圖營利之非法販賣行
      為擇一，是除非別有事證，足認係按同一價量委買、轉售
      或無償贈與，確未牟利外，尚難執此遽認非法販賣之證據
      有所未足，致使知過坦承者難辭重典，飾辭否認者反得僥
      倖，而失情理之平。再參酌第一級毒品海洛因，物稀價昂
      ，取得不易，且此等交易為政府懸為嚴予取締之犯罪，苟
      無利可圖，應無甘冒被查緝法辦重刑之危險，平白無端義
      務為該買賣之工作，故被告丁○○販入之價格必較售出之
      價格低廉，或以價差，或以量減，而有從中賺取買賣差價
      牟利之意圖，應屬合理之認定。是本件被告丁○○販賣之
      第一級毒品海洛因予甲○○，其當無甘冒重典，而以原價
      販賣上開毒品之理，足見被告丁○○販入上開毒品之價格
      必較所販出之價格低廉，而有從中賺取差價牟利之營利意
      圖甚明。
二、核被告丁○○所為，係犯毒品危害防制條例第4 條第1 項之
    販賣第一級毒品罪。被告販賣前持有第一級毒品海洛因之低
    度行為，為販賣第一級毒品海洛因之高度行為所吸收，不另
    論罪。又被告行為後，毒品危害防制條例第4 條業於98年5
    月5 日修正，並於同年月20日公布施行。其第1 項原規定之
    罰金刑，由原定之「得併科新臺幣一千萬元以下罰金」，修
    正為「得併科新臺幣二千萬元以下罰金」，經比較新舊法適
    用結果，新法並非有利於被告，應適用行為時法處斷。
三、查被告丁○○前有如事實欄一所示之科刑紀錄及執行情形，
    此有臺灣高等法院被告前案紀錄表在卷可稽，其受有期徒刑
    執行完畢後，5 年內故意再犯本件有期徒刑以上之罪，為累
    犯，應依刑法第47條第1 項規定，就法定罰金刑部份加重其
    刑，至死刑、無期徒刑部分依法不得加重。
四、末按同為販賣第一級毒品之人，其原因動機不一，犯罪情節
    未必盡同，或有大盤毒梟者，亦有中、小盤之分，甚或僅止
    於吸毒者友儕間為求互通有無之有償轉讓者亦有之，其販賣
    行為所造成危害社會之程度自屬有異，法律科處此類犯罪，
    所設之法定最低本刑卻同為「死刑或無期徒刑」，不可謂不
    重。於此情形，倘依其情狀處以有期徒刑，即足以懲儆，並
    可達防衛社會之目的者，自非不可依客觀之犯行與主觀之惡
    性二者加以考量其情狀，是否有可憫恕之處，適用刑法第59
    條之規定酌量減輕其刑，期使個案裁判之量刑，能斟酌至當
    ，符合比例原則。查本件被告丁○○販賣第一級毒品海洛因
    之對象僅甲○○1 人且次數為1 次，販賣海洛因之數量與價
    格尚微，所圖得之利益非鉅，惡性尚與大量販賣毒品之大毒
    梟之危害社會治安及國民健康情形不同，倘一律論處本罪之
    法定本刑死刑或無期徒刑，不免過苛，認其犯罪情狀在客觀
    上足以引起一般人之同情，情節尚堪憫恕，爰依刑法第59條
    規定減輕其刑，並依法就罰金刑部份先加重後減輕之，至死
    刑、無期徒刑部份依法不得加重，故僅減輕之。
五、沒收部分：
（一）扣案如附表一所示第一級毒品海洛因（含包裝袋重共毛重
      0.67公克，因鑑驗使用0.02公克，共計驗餘毛重0.65公克
      ），應依毒品危害防制條例第18條第1 項前段規定諭知沒
      收銷燬。至上述因鑑驗所耗損之毒品，業已滅失，不另予
      宣告沒收。另用以包裹前述附表一海洛因之外包裝袋2 個
      ，因台灣檢驗科技股份有限公司於鑑定時並未將包裝袋與
      各該粉末分離秤重，有該鑑定書在卷可查，足認其與扣案
      如附表一所示之毒品海洛因有不可析離之關係，亦應依毒
      品危害防制條例第18條第1 項前段規定併予宣告沒收銷燬
      。
（二）扣案如附表二編號所示之物，被告丁○○均自承為其所有
      （見本院卷第30頁）且係供被告販賣毒品所用之物，均應
      依毒品危害防制條例第19條第1 項前段規定宣告沒收。
（三）未扣案如附表三所示被告販賣海洛因予甲○○所得之價金
      1,000 元，係被告丁○○販賣海洛因予甲○○所得之財物
      ，應依毒品危害防制條例第19條第1 項後段規定宣告沒收
      ，如全部或一部不能沒收時，以其財產抵償之。
（四）至附表四所示之物，並無證據足認係供被告丁○○前揭販
      賣第一級毒品所用之物，而毒品安非他命1 包，亦與本案
      無涉，應由檢察官另行依法處理，上開物品均不予宣告沒
      收。又附表四編號6 之記事本，雖桃園縣政府警察局扣案
      物品目錄表載為帳冊，惟經本院當庭勘驗結果，乃被告書
      寫類似日記之記載，另有數頁為簽賭紀錄，僅1 頁類似記
      帳紀錄，然所載內容均與被告丁○○前揭販賣第一級毒品
      之犯行並無關連，有本院98年2 月24日勘驗筆錄可稽（見
      本院卷第64頁），是認與本案無關，附此敘明。
參、無罪部分
一、公訴意旨另以：丁○○、丙○○均知悉海洛因係屬毒品危害
    防制條例所規定之毒品，不得販賣或持有，竟共同基於販賣
    第一級毒品海洛因之犯意聯絡，由丙○○以不詳代價購入海
    洛因後，丁○○則使用0000000000號行動電話負責對外聯繫
    出售第一級毒品海洛因事宜，共同於96年10月17日凌晨0 時
    許，在桃園縣龜山鄉○○○路某陸橋下，以新台幣1,000 元
    之售價販賣第一級毒品海洛因1 小包予甲○○，因認被告丙○○涉犯毒品危害防制條例第4 條第1 項之販賣第一級毒品
    罪嫌。
二、按犯罪事實應依證據認定之，無證據不得認定犯罪事實；又
    不能證明被告犯罪者，應諭知無罪之判決，刑事訴訟法第15
    4 條第2 項、第301 條第1 項分別定有明文。又認定不利於
    被告之事實，須依積極證據，苟積極證據不足為不利於被告
    事實之認定時，即應為有利於被告之認定，更不必有何有利
    之證據；且刑事訴訟法上所謂認定犯罪事實之積極證據，係
    指適合於被告犯罪事實之認定之積極證據而言，雖不以直接
    證據為限，間接證據亦包括在內，然而無論直接或間接證據
    ，其為訴訟上之證明，須於通常一般之人均不致有所懷疑，
    而得確信其為真實之程度者，始得據為有罪之認定，倘其證
    明尚未達到此一程度，而有合理之懷疑存在時，自不能以推
    測或擬制之方法，以為有罪裁判之基礎。（最高法院30年度
    上字第816 號、29年度上字第3105號、40年度台上字第86
    號、76年度台上字第4986號判例可資參照）。
三、本件公訴意旨認被告丙○○涉有販賣第一級毒品罪嫌，無非
    以證人甲○○於偵查中之證述、於丁○○上開住處內，扣得
    海洛因1 小包，安非他命1 包、行動電話4 支、分裝袋143
    個、分裝管146 支、藥鏟13支、電子磅秤1 臺、海洛因殘渣
    袋17個、注射針筒3 支、安非他命吸食器3 組及記事本為其
    主要論罪依據。訊據被告丙○○堅詞否認有何販賣第一級毒
    品海洛因之犯行，辯稱：查獲當日伊去丁○○家，是為了講
    工作事情，伊很少去丁○○家，也沒有聽過甲○○名字，查
    獲當天扣得之10,000元是伊的薪資等語。
四、經查：
（一）查證人甲○○雖於偵查中證稱：「認識丙○○，綽號「阿
      仁」，他和丁○○都住在一起，（你是否也有向丙○○買
      海洛因？）東西應該是丙○○的，是丙○○交給「大頭」
      丁○○來賣。（你怎麼知道東西應該是丙○○的？）因為
      大頭丁○○跟我說他都是幫丙○○出貨的，我本來不認識
      丙○○，只認識丁○○，所以都只跟丁○○買海洛因，後
      來我才認識丙○○。我很肯定海洛因是丙○○的，因為我
      有看到過丁○○每幫丙○○賣1,000 元1 包，都會拿回給
      丙○○800 元」等語，觀之證人甲○○上開所證，其係聽
      聞丁○○告知而認丁○○之毒品來源係丙○○，然其並未
      親眼目睹丙○○有將毒品交付丁○○或親自向丙○○接洽
      購買毒品海洛因甚明，基此，證人甲○○此部所證，是否
      真實，已非無疑，且共同被告丁○○亦具結證稱：（你曾
      經跟丙○○拿過或是調過毒品海洛因或是安非他命？）我
      不是跟丙○○調，我都在舊遠東電動玩具店，跟一個綽號
      阿三的男子購買海洛因；警察查獲前一個多禮拜，丙○○
      就住那邊。」等語，復又與證人甲○○上開證述內容相佐
      ，已難逕採為不利被告丙○○之證據。
（二）參以查獲員警游萬鎮於審理中證稱：「10月25日去丁○○
      上開住處巷口埋伏，丙○○走前面，先開1 樓的鐵門，丁○○隨後下樓，我們看到就開車上前檔住被告2 人，我們
      就上前盤查，盤查身分的時候，我們問他身上有無違禁物
      ，綽號大頭丁○○告訴我們警方，他說他身上有毒品，我
      們沒有向他執行搜索，我們問他是否住在該處，問他是否
      同意到他住處搜索，他有同意，我們就上去搜索他的住處
      ，海洛因0.32公克、分裝袋143 個、海洛因殘渣袋，藥鏟
      13個、分裝管146 支、磅秤1 臺，安非他命1.04公克都是
      在丁○○的床上查獲的，是丁○○說那是他的房間，另丁○○身上有搜到1 包海洛因0.35公克，其餘東西都是在他
      隔壁房間的桌上查獲的，那個房間看起來沒有人住，是用
      來晾衣服的晾衣間，旁邊有擺放桌子，丙○○身上只有查
      到手機跟現金，扣押物除了丙○○身上的手機及現金之外
      ，丁○○都稱他所有，上開住處是丁○○租住的，丙○○
      稱他只是在那邊借住4 、5 天而已；（檢舉的線報有指名
      上開住處是由何人販賣毒品海洛因？）綽號大頭的丁○○
      ，沒有說到丙○○... 當天的下午4 、5 點的時候，我也
      有看到丁○○從他住處出來1 次，也是跟不詳人士接洽，
      之後就回到住處，那個時候檢舉人才跟我確認檢舉人對象
      就是綽號大頭的丁○○，第2 次再去現場埋伏，就是查獲
      甲○○車上有注射針筒那1 次，再來就是10月25號查獲被
      告2 人那1 次」等語，衡諸員警查獲當時僅從被告丁○○
      身上扣得海洛因，並未在丙○○身上扣得任何毒品，而於
      丁○○上開住處扣得之海洛因1 包及如附表二、四、五所
      示之安非他命1 包、行動電話4 支、分裝袋143 個、分裝
      管146 支、藥鏟13支、電子磅秤1 臺、海洛因殘渣袋17個
      、注射針筒3 支、安非他命吸食器3 組及記事本，被告丁○○均承認為其所有，再依證人游萬鎮埋伏多日觀察，均
      僅見甲○○在丁○○上開住處出入多次，但未見被告丙○○進出丁○○住處之情形，亦難認被告丙○○有證人甲○○所指將海洛因提供予丁○○販賣之情。
（三）綜上，公訴人所舉前述在丁○○住處扣得之海洛因1 包、
      安非他命1 包、行動電話4 支、分裝袋143 個、分裝管
      146 支、藥鏟13支、電子磅秤1 臺、海洛因殘渣袋17個、
      注射針筒3 支、安非他命吸食器3 組及記事本等物均與被
      告丙○○無關，且證人甲○○之證述復存有前述瑕疵，本
      院復查無其他積極證據足以認定被告丙○○公訴人所指此
      部販賣第一級毒品海洛因之事實，不能證明被告丙○○此
      部犯行，揆諸前開判例及法條說明，自應為無罪之諭知。
據上論斷，應依刑事訴訟法第299 條第1 項前段、第301 條第1
項，毒品危害防制條例第4 條第1 項、第18條第1 項前段、第19
條第1 項，刑法第2 條第1 項前段、第11條、第47條第1 項、第
59 條，判決如主文。
本案經檢察官吳佳美到庭執行職務。
中    華    民    國    98    年    6     月    2    日
                  刑事第八庭  審判長法  官  林惠霞
                                    法  官  呂綺珍
                                    法  官  張瓊華
以上正本證明與原本無異。
如不服本判決應於收受判決後10日內向本院提出上訴書狀，並應
敘述具體理由。其未敘述上訴理由者，應於上訴期間屆滿後20日
內向本院補提理由書 (均須按他造當事人之人數附繕本)「 切勿
逕送上級法院」。
                                    書記官  李宜娟
中    華    民    國    98    年    6     月    10    日
附表一：
┌──────┬──────────────────┐
│  物品名稱  │               數  量               │
├──────┼──────────────────┤
│海洛因      │2 小包（含包裝袋毛重0.67公克，因鑑驗│
│            │使用0.02公克，驗餘毛重0.65公克）。  │
├──────┼──────────────────┤
│外包裝袋    │用以包裹上述海洛因之外包裝袋2 個    │
└──────┴──────────────────┘
附表二：
┌───┬─────────┬───────────┐
│ 編號 │物品名稱          │數量                  │
├───┼─────────┼───────────┤
│  1   │門號0000000000 號 │1具（含SIM卡）        │
│      │行動電話          │                      │
├───┼─────────┼───────────┤
│  2   │分裝袋            │143 個                │
├───┼─────────┼───────────┤
│  3   │分裝管            │146支                 │
├───┼─────────┼───────────┤
│  4   │藥鏟              │13支                  │
├───┼─────────┼───────────┤
│  5   │電子磅秤          │1臺                   │
└───┴─────────┴───────────┘
附表三：
┌───────┬─────────────────┐
│  物品名稱    │               數  量             │
├───────┼─────────────────┤
│販賣毒品所得  │新臺幣1,000元。                   │
└───────┴─────────────────┘
附表四：
┌───┬─────────┬───────────┐
│ 編號 │物品名稱          │數  量                │
├───┼─────────┼───────────┤
│  1   │門號0000000000、09│3具（含SIM卡）        │
│      │00000000、00000000│                      │
│      │62號行動電話      │                      │
├───┼─────────┼───────────┤
│  2   │現金              │600元                 │
├───┼─────────┼───────────┤
│  3   │海洛因注射針筒（已│3支                   │
│      │使用）            │                      │
├───┼─────────┼───────────┤
│  4   │安非他命吸食器    │3組                   │
├───┼─────────┼───────────┤
│  5   │海洛因殘渣袋      │17個                  │
├───┼─────────┼───────────┤
│  6   │記事本            │1 本（桃園縣政府警察局│
│      │                  │扣案物品目錄表載為帳冊│
│      │                  │，惟僅含1 頁記帳紀錄）│
├───┼─────────┼───────────┤
│  7   │安非他命          │1 包（含包裝袋毛重1.04│
│      │                  │公克）                │
└───┴─────────┴───────────┘
附錄本案論罪科刑法條：
毒品危害防制條例第4條
製造、運輸、販賣第一級毒品者，處死刑或無期徒刑；處無期徒
刑者，得併科新臺幣1 千萬元以下罰金。


司法院資訊處製作；財團法人民間司法改革基金會備份。
